Inventaris van het archief van de Memorie en Stichtingen in de Sint Jacobs Kerk
Nationaal Archief, Den Haag
- Stichtingen., B
  - Onder een anderen patroon dan den pastoor., III.
    - Vicarie op het altaar van den H. Georgius in de kapel van Assendelft., a.
      - Stukken betreffende de begiftiging van Arnoldus Johannes' zoon met de vicarie. (XV, 20, 21 en 22)., 1545 en 1546; 81, 81.1; 3 charters
        - Charters, 1546, 81
          De officiaal van den aartsdiaken van Trajectum geeft bevel, om Arnoldus Johannes' zoon, Haagsch priester van de diocees van Trajectum, daar, na de kerkelijke afkondiging geene bezwaren zijn geopperd, te stellen in het bezit der vicarie of kapelanie op het altaar van S. Georgius, den martelaar, in de parochiekerk van S. Jacobus te Haga, vacant door den dood van mr. Sebastianus Schouten, priester.
          Datum Traiecti anno Domini millesimo quingentesimo quadragesimo sexto die Mercurii vicesima septima mensis Januarii stilo Traiectensi, continuata a feria sexta superscripta post festum beate Agnetis.
          Oorspr. (Inv. no. 81). Het zegel ontbreekt. getekend door notaris Bomell. In dorso eene verklaring van notaris Willem Deym aangaande de inbezitstelling (zie reg. no. 240).
          243 1546 Januari 22
          Wilhelmus Deym, notaris, stelt Arnoldus Johannes' zoon in het bezit van de vicarie, vermeld in den brief d.d. 1546 Januari 22-27, op welks rugzijde dit geschreven is (reg. no. 242).
          Actum super altari sacelli generosi domini de Assendelff templi Hagensis anno Domini millesimo quingentesimo XLVI stilo communi die vero XXIIa Januarii.
          Opgenomen in dorso van den brief d.d. 1546 Januari 22-27 (zie reg. no. 242).
    - Vicarie op het altaar van den H. Geest., b.
      Collators waren de H.-Geestmeesters.
      - Stichtingsbrief van de vicarie door Zoete Hugen, weduwe van Mr. Willem Zonderdanck., 1466; 82; 1 charter
        regest nr. 111
        111 1466 December 22
        Notaris Martinus Arnoldus' zoon instrumenteert, dat Zoete Hugen, weduwe van mr. Willem Zonderdanck, doctor in de medicijnen, eene kapelrie sticht op het altaar van den H. Geest in de Sint Jacobs kerk in den Hage, welke zij bestemt voor haar kleinzoon Willem Willems zoon en waarover voor het vervolg de H.-Geestmeesters collators zullen zijn, welke kapelrie zij begiftigt met 5 morgen land in Maeslant en eenige landrenten, tesamen opbrengende 30 pond 10 schellingen Hollandsch.
        Acta fuerunt hec in domo mansionis Petri Sartoris anno indictione mense die hora et pontificatu quibus supra (anno nativitatis Domini millesimo quadringentesimo sexagesimo sexto indictione decimaquarta mensis Decembris die vero vicesimo secundo hora pene vesperarum secundum usum etc. civitatis et dyocesis Trajectensis pontificatus sanctissimi in Christo patris ac domini nostri domini Pauli divina providentia clementia huius nominis pape secundi anno tercio.
        Oorspr. (Inv. no. 82). Met signatuur van den notaris.
    - Vicarie op het altaar van den H. Petrus., c.
      Patroon was de heer van Haamstede en Moermont.
      - Akte, waarbij Joost van Haamstede als patroon aan Philips Jans zoon als possessor der vicarie toestaat om zijn last met 1 mis per week te voldoen. (XV, no. 150)., 1581; ---; 1 charter
        regest nr. 224
        Ontbreekt
        Voorheen bekend als inv.nr. 83
        224 1531 Juni 2
        Joest van Haemstede, patroon van eene vicarie op het St. Pieters altaar in de St. Jacobs kerk te 's-Gravenhage, consenteert Philips Jans zoon, zijn neef, bezitter dier vicarie, om zijn verplichtingen met 1 mis per week te voldoen, totdat de verloren geraakte landen zijn teruggevonden en verzoekt den bisschop en zijn aartsdiaken, domproost te Trajectum om bevestiging.
        Anno XVc XXXI den II dach Junii.
        Oorspr. op papier (Inv. no. 83). Met sporen van een opgedrukt zegel in rode was.
    - Officie van de H. Anna op het altaar van den H. Lucas., d.
      - Akte betreffende de wijding door Johannes van Riet, bisschop van Usbite, van een beeld van de H. Anna op het altaar van de H. Lucas in de parochiekerk van den haag en de aflaten bij die gelegenheid door de wijbissschop verleend., 1483; 83A; 1 charter
        regest nr. 130.1
        130.1 1483 april 1
        Notaris Thomas Theodrici de Medemblick instrumenteert, dat magister Johannes de Arundine, professor in de theologie, bisschop van Usbite, vicaris in pontificalibus van David van Bourgondië, bisschop van Utrecht, op verzoek van de broederschap van H. Anna in de parochiekerk van den Haag een beeld van H. Anna staande op het altaar van H. Lucas heeft gewijd en ingezegend en er een aflaat van tachtig dagen aan heeft verbonden, ten eerste voor alle gelovigen, die knielnd voor het beeld driemaal het Onze Vader en het Ave Maria bidden, ten tweede voor hen die de werkzaamheden van voornoemde broederschap van H. Anna bevorderen, zo vaak zij zulks doen, en ten derde voor allen die tot de broederschap toetreden, éénmaal bij heun intrede.
        ...anno a nativitate eiusdem domini mellesimo quadringentaesimo octuagesino tertio indictione primo die autem martis prima mensis aprilis hora rorarium vel quasi pontificatus sanctissimi in Christo pratris AC domini nostri domini sixti divina providentia pape quarti anno dudedcimo
        Oorspr. (Inv. no. 83A). Met signatuur van den notaris.
    - Officie op het altaar van de H. Ursula., e.
      - Akte, waarbij de kinderen van Bruno Albertus' zoon en de homannen en rectoren van de broederschap van de H. Ursula beloven het officie, door Bruno voornoemd en zijn zoon Albertus gesticht op het altaar van St. Ursula, nooit van dat altaar te zullen vervreemden. (XV, 10)., 1484; 84; 1 charter
        regest nr. 151
        151 1484 December 8
        Notaris Thomas Theodoricus' zoon instrumenteert, dat Mr. Albertus Bruno's zoon, Utrechtsch priester, en Cornelius Bruno's zoon, met hunne broeders en zusters en Johannes Dammas' zoon, genaamd Coman Jan, deken van de broederschap van S. Ursula in de parochiekerk te Haga, Petrus Daems zoon, Johannes Reynerus' zoon, Andreas Symons zoon en Cornelius Cortsuager, homannen en rectoren van genoemde broederschap, beloven het officie van 3 missen per week, door Bruno Albertus' zoon en zijn zoon Mr. Albertus voornoemd gesticht op het altaar van S. Ursula in de parochiekerk te Haga, nooit van dat altaar te zullen vervreemden en den verguld zilveren kelk en het missaal, ten dienste van dit officie door Bruno Albertus' zoon bestemd, ook voor andere missen der broederschap te doen dienen.
        Acta sunt hec in Haga Comitis Trajectensis diocesis in ecclesia prochiali Hagensi in sanctuario sub anno Domini indictione die mense loco et pontificatu quibus supra (anno Domini millesimo quadringentesimo octuagesimo quarto indictione secundum usum stilum consuetudinem et communem modum scribendi civitatis et dyocesis Trajectensis secunda die autem Mercurii octava mensis Decembris hora vesperarum vel quasi pontificatus sanctissimi in Christo patris ac domini nostri domini Innocencii divina providencia pape octavi anno primo.
        Oorspr. (Inv. no. 84). Met signatuur van den notaris.
- Varia., C
  - Opdracht tot aanmaning van Jacobus Wilhelmuszoon Deym, om de proceskosten van zijn echtscheiding te betalen, met bericht dat de aanmaning aan de deur van de St. Jacobskerk is aangeslagen., 1548, 1550; 85; 1 charter
    regest nrs. 168.2 en 168.4
    168.2 1548 juni 27
    De officialen van de Curie en de aartsdiaken van Trajectum gelasten, dat de geëxcommuniceerde Jacobus Wilhelmuszoon Deym, inwoner van Haga, gemaand wordt te betalen aan mr. Lambertus ten Duynen de kosten van het vonnis en aan mr. Andreas de Medenblick, advocaat, Jacobus Bemmell en Cornelius Voirborch, procureurs, en Theodericus ter Hoech, notaris, hun salaris voor rechtsbijstand bij de scheiding van zijn echtgenote Catherina Johannes dochter de Ghelder.
    Datum anno Domini millesimo quinquagesimo quadragesimo octavo die vero Mercuri vicesima septima mensis Juniii.
    Oorspr. (Inv. no. 85). Het zegel verloren.
    In dorso de acte van 1550 februari 24 (zie regest 168.4).
    168.4 1550 februari 24
    Jodocus Wilhelmus zoon Buschert, priester, deelt mede dat hij de brief van 1548 juni 27 (zie regest 168.2) aan de deur van de parochiekerk van St. Jacobus te Haga heeft aangeslagen en dit de volgende dag Jacobus Wilhelmus zoon Deym heeft medegedeeld.
    Acta sunt hec anno mense di quibus supra (anno domini millesimo quigentesimo quinquagesimo ipso die Mathie sub divinis
    Opgenomen in dorso van brief 1548 juni 27 (zie regest 168.2).